# 促销活动净额法核算相关咨询

提问人：zhangyouquan829 时间：2021-01-22 08:05:06
陈版您好：
我们的审计客户A公司主要经营日用消费品批发业务（简称“A批发公司”），其上游为厂家供应商，下游为零售客户，商品流转顺序是从“厂家供应商”→“A批发公司”→“零售客户”，A批发公司是进行商品收发存及销售业务核算的（即对于商品销售来讲，A批发公司作为主要责任人身份）。
另外，“厂家供应商”、“A批发公司”、“零售客户”三方通常会发生促销服务活动，促销活动统一在“零售客户”场所举办，促销活动名义上是由三方共同商定，但实际活动的举行方式、何时开始、举行时长均由“厂家供应商”与“零售客户”协商最终确定，“A批发公司”只是在其中执行促销服务费的代垫与收回工作（促销费先行代垫，然后收回，代垫与收回是平出平进，不存在加价），根据目前合同约定，促销费支付及收回时，需要开具正式发票结算（即，代垫时“零售客户”向“A批发公司”开具正式发票，收回时，“A批发公司”向“厂家供应商”开具正式发票）；目前，“A批发公司”对促销服务费代垫与收回采用了总额法核算，即，代垫时全额计入“销售费用—促销费”，后期经“厂家供应商”逐笔核实后收回，计入“其他业务收入—促销收入”。
根据新收入准则指南对主要责任人及代理人身份判断的相关规定，“...实务中，企业在判断其在向客户转让特定商品之前是否已经拥有对该商品的控制权时，不应仅局限于合同的法律形式，而应当综合考虑所有相关事实和情况进行判断，...”。我们认为，虽然三方合同或双方合同从形式上均体现“A批发公司”主导“零售客户”提供促销服务，但经我们检查，实质上能主导该促销服务的是“厂家供应商”，因此，根据实质重于形式的原则，“A批发公司”在促销活动中应视为代理人身份，对促销费收支核算应采用净额法。
再次，根据新收入准则指南对净额法核算的相关规定：“...企业为代理人的，应当按照其因安排他人向客户提供特定商品而有权收取的佣金或手续费的金额确认收入，该金额可能是按照既定的佣金金额或比例确定，也可能是按照已收或应收对价总额扣除应支付给提供该特定商品的其他方的价款后的净额确定...”。
我们的问题是：
1 、“A批发公司”在上述促销服务活动中，我们对其代理人身份的判断是否正确合理？
2 、假如后期“A批发公司”对促销费代垫与收回改用净额法核算处理，在三方结算还按原合同约定互相开具发票的情况下，能否按照：代垫时计入“销售费用—促销费”，收回时冲减“销售费用—促销费”，即，在“销售费用—促销费”中体现其净额法核算过程。这样的核算方式，与新收入准则、税法、税收管理方面是否有相抵触的方面存在？或者，根据您的经验及对实务的了解，“A批发公司”采取何种核算方式进行净额法核算更为合理？
请陈版百忙之中予以赐教，
不胜感谢！

回答人：chenyiwei
1 、“A批发公司”在上述促销服务活动中，我们对其代理人身份的判断基本合理。
2 、既然是代垫，平进平出，则应通过往来款核算，不能为了满足开票的法律形式而计入损益项目（至少是造成跨期影响）。